【裁判字號】    95,易,73
【裁判日期】    950905
【裁判案由】    竊盜等
【裁判全文】
臺灣彰化地方法院刑事判決                95年度易字第73號
公  訴  人  臺灣彰化地方法院檢察署檢察官
被      告  丁○○
上列被告因竊盜等案件，經檢察官提起公訴（95年度偵字第 257
號），及移送併案審理（95年度偵字第2169號），本院判決如下
：
    主    文
丁○○共同連續攜帶兇器竊盜，累犯，處有期徒刑壹年陸月。扣
案之白色棉布手套壹雙沒收。
    犯罪事實
一、丁○○曾於民國91年間，因竊盜案件，經本院以92年度易字
    第39號，判處有期徒刑 6月確定；其另因施用第一、二級毒
    品案件，經本院以91年度訴字第547號，分別判處有期徒刑1
    年、7月確定；前開3罪定應執行有期徒刑 1年10月確定，而
    於94年 4月14日縮刑期滿執行完畢。竟因失業缺錢花用，基
    於意圖為自己不法所有之概括犯意，或獨自 1人，或與甲○○基於意圖為自己不法所有之概括犯意聯絡，自94年12月20
    日起至95年2月24日止之如附表壹編號1至2，及編號4至15所
    示時、地，以如附表壹所示獨自或與甲○○（所涉竊盜案件
    ，業經本院另案以95年度易字第359號，判處有期徒刑1年確
    定）2 人之組合，連續使用如附表壹所示之竊盜方式，竊取
    如附表壹所示乙○○、戊○○、林清賜、林明錐、林仁華、
    林鴻春、葉美玲、陳媽超、林復鎮、陳山明、陳永裕、楊寶
    村、黃明德、陳慶輝等人所有，如附表壹所示之物品；另於
    附表壹編號 3所示94年12月27日中午12時許，其又承前意圖
    為自己不法所有之竊盜犯意，竟思以無故侵入他人住宅之方
    式，以遂其竊盜之目的，而未經許可，無故侵入丙○○位於
    附表壹編號3所示之地點即彰化縣埔鹽鄉○○村○○路1巷10
    之 3號住宅內，並著手搜尋財物，幸經丙○○發現並報警處
    理，為警於當天即94年12月27日中午12時15分，當場在前址
    1 樓查獲丁○○，丁○○始未得逞財物，並當場扣得丁○○
    所有，供其竊盜時避免留下指紋所戴之白色棉布手套 1雙，
    丁○○遭警查獲後，始自行供承另涉犯附表壹編號1、2所示
    之竊盜犯行；另於95年2月24日凌晨2時50分許，丁○○與甲○○甫在附表壹編號15所示彰化縣芳苑鄉○○村○○巷○○
    道路旁（即草湖段5-1658地號），竊得陳慶輝所有之抽水馬
    達1具後，經巡邏員警發覺渠等2人行跡可疑，經渠等 2人同
    意員警搜索，經警於渠等所駕自小客車內，查扣陳慶輝所有
    之抽水馬達1具，丁○○、甲○○始坦承另涉有附表壹編號4
    至14所示之犯行。
二、案經丙○○訴由彰化縣警察局溪湖分局報告臺灣彰化地方法
    院檢察署檢察官偵查起訴，及彰化縣警察局二林分局報告臺
    灣彰化地方法院檢察署檢察官移送併案審理。
    理    由
壹、證據能力部分：
    本案全部卷證所涵括之供述證據及非供述證據，公訴人、被
    告均同意全部證據之證據能力，是後述所引用證據之證據能
    力均無疑義，合先敘明。
貳、認定事實所憑之證據及論罪科刑：
一、上揭犯罪事實，業據被告丁○○於本院審理時坦承不諱，核
    與證人即被害人乙○○、戊○○、林清賜、林明錐、林仁華
    、林鴻春、葉美玲、陳媽超、林復鎮、陳山明、陳永裕、楊
    寶村、黃明德、陳慶輝等人於警詢時分別證述遭竊經過及失
    竊物品相符，復有證人即被害人丙○○於警詢時證述被告無
    故侵入其住宅行竊未遂等情綦詳，及證人即共犯甲○○於警
    詢時證述2人共犯附表壹編號4至15所示竊盜犯行之分工經過
    綦詳，此外，尚有證人陳慶輝所立具之贓物認領保管單 1紙
    在卷可稽，及被告所有，供其犯附表壹編號 3所示竊盜犯行
    時，所使用之白色棉布手套 1雙扣案足資佐證，被告就此部
    分不利於己之自白，足堪採信。又被告於本院審理時自承係
    因缺錢，故竊取物品變賣供己花用等語，是被告有為自己不
    法所有之意圖甚明。本件事證明確，被告共同連續攜帶兇器
    竊盜事證明確，被告犯行已堪認定，應予依法論科。
二、我國刑法於94年2月2日修正公布，95年7月1日施行（下稱新
    法；修正前刑法下稱舊法）後，依最高法院95年度第 8次刑
    事庭會議決議決議內容，有關新舊法之適用原則如下：
    (一)新法第2條第1項之規定，係規範行為後法律變更所生新舊
      法律比較適用之準據法，於新法施行後，應適用新法第2
      條第1項之規定，為「從舊從輕」之比較。
    (二)基於罪刑法定原則及法律不溯及既往原則，行為之處罰，
      以行為時之法律有明文規定者為限，必行為時與行為後之
      法律均有處罰之規定，始有新法第2條第1項之適用。
    (三)比較時應就罪刑有關之共犯、未遂犯、想像競合犯、牽連
      犯、連續犯、結合犯，以及累犯加重、自首減輕暨其他法
      定加減原因（如身分加減）與加減例等一切情形，綜其全
      部罪刑之結果而為比較。
    (四)從刑附屬於主刑，除法律有特別規定者外，依主刑所適用
      之法律。
    (五)主刑罰金刑部分，新法第33條第5款規定，罰金刑為新臺
      幣1千元以上，以百元計算之，新法施行後，應依新法第2
      條第1項之規定，適用最有利於行為人之法律。
三、按刑法第321條第1項第 3款之攜帶兇器竊盜罪，係以行為人
    攜帶兇器竊盜為其加重要件，此所謂兇器，其種類並無限制
    ，凡客觀上足以對人之生命、身體、安全構成威脅，具有危
    險性之兇器均屬之，且須行竊時攜帶此種具有危險性之兇器
    為已足，並不以攜帶之初有行兇之意圖為必要（參見最高法
    院79年度臺上字第5253號判例要旨）。被告與共犯甲○○共
    同竊取附表壹編號 4至15所示抽水馬達時，係持用剪刀及扳
    手竊取，而剪刀及扳手均係屬金屬材質且質重銳利，咸屬客
    觀上足以傷害人之生命、身體之器械，顯為具有危險性之兇
    器，是核被告所為如附表壹編號 4至15所示之犯行，均係犯
    刑法第321條第1項第 3款之攜帶兇器竊盜罪。又被告於為附
    表壹編號1、2所示竊盜犯行時，分別係徒手竊取置放在路邊
    及車內之物品，核其此部分所為，則係犯刑法第320條第1項
    之普通竊盜罪。又被告於為附表壹編號 3所示竊盜犯行時，
    係無故侵入證人丙○○之住宅，且開始搜尋屋內財物，著手
    竊盜行為之實施，然尚未竊得財物，即為警查獲，是核被告
    此部分所為，分別係犯刑法第306條第1項之無故侵入他人住
    宅罪，及同法第320條第 3項、第1項普通竊盜未遂罪。又被
    告行為後，刑法關於共犯、連續犯、累犯、牽連犯、主刑罰
    金刑等規定均有修正，依前揭最高法院95年度第 8次刑事庭
    會議決議內容，應綜其全部罪刑之結果而為比較後，始得判
    斷應適用新法或舊法，經本院為如附表貳所示之比較後，認
    本件依刑法第2條第1項前段，就以下共犯、連續犯、累犯及
    牽連犯等適用，應依舊法。被告與共犯甲○○，就附表壹編
    號 4至15所示之竊盜犯行，具有犯意聯絡及行為分擔，依修
    正前第28條規定，為共同正犯。又被告於附表壹編號 3所示
    之時、地，無故侵入證人丙○○之住宅，伊目的即在欲進行
    竊盜，是被告此部分所犯無故侵入住宅罪及普通竊盜未遂罪
    間，有方法目的之牽連關係，依修正前刑法第55條規定，應
    從一重之普通竊盜未遂罪處斷。再被告先後 15次竊盜犯行，
    時間緊接，觸犯基本構成要件相同之罪，雖有普通竊盜既遂
    、普通竊盜未遂及攜帶兇器竊盜既遂之分，仍成立連續犯，
    應依修正刪除前刑法第56條之規定，論以情節較重即附表壹
    編號 4所示之攜帶兇器竊盜一罪（以被害人遭竊物品數量最
    多，認該次情節最重），並加重其刑。另公訴人起訴書犯罪
    事實欄雖未敘及附表壹編號 4至15所示之竊盜犯行，然該部
    分檢察官併案之事實，與公訴人起訴之犯罪事實，既具有修
    正刪除前連續犯之裁判上一罪關係，應為起訴效力所及，本
    院自應併予審理。再被告前於91年間，因竊盜案件，經本院
    以92年度易字第39號，判處有期徒刑 6月確定；其另因施用
    第一、二級毒品案件，經本院以91年度訴字第 547號，分別
    判處有期徒刑1年、7月確定；前開3罪定應執行有期徒刑1年
    10 月確定，而於94年4月14日縮刑期滿執行完畢等情，有臺
    灣高等法院被告前案紀錄表存卷可參，其於 5年以內再犯本
    件最重本刑為有期徒刑以上之罪，為累犯，應依修正前刑法
    第47條規定，遞加重其刑。爰審酌被告正值壯年，竟不思循
    正當途徑或取財物，竟屢屢行竊，竊盜次數共達15次，惟其
    行竊手段尚屬平和，且所竊財物價值尚非極鉅，犯後復已坦
    承犯行等一切情狀，核情量處如主文所示之刑。扣案之白色
    棉布手套1雙，係被告所有，供其犯附表壹編號3所示竊盜犯
    行時，避免留下指紋所用之物品，業據被告自承在卷，應依
    修正前刑法第38條第1項第2款規定，宣告沒收。至被告及共
    犯甲○○持以竊取附表壹編號4至15所示抽水馬達時，所持
    拿之剪刀及扳手各1支，均係被告所有，供其行竊所用之工
    具，業據被告自承在卷，惟該剪刀及扳手均未扣案，且被告
    陳稱該剪刀及扳手均已丟棄，亦乏證據足資證明該剪刀、扳
    手尚未滅失，為免執行困難，本院自不為沒收之諭知，併此
    敘明。
據上論斷，應依刑事訴訟法第299條第1項前段，刑法第2條第1項
前段，修正前刑法第28條，修正刪除前刑法第56條，刑法第 321
條第1項第3款、第306條第1項，修正前刑法第47條、修正刪除前
第55條、修正前第38條第1項第 2款，罰金罰鍰提高標準條例第1
條，判決如主文。
本案經檢察官江孟芝到庭執行職務。
中    華    民    國    95    年    9     月    5     日
                  刑事第二庭  審判長法  官  許旭聖
                                    法  官  黃玉齡
                                    法  官  簡婉倫
以上正本證明與原本無異。
如不服本判決，應於判決送達後10日內，向本院提出上訴狀( 須
附繕本 )。
告訴人或被害人對於判決如有不服具備理由請求檢察官上訴者，
其上訴期間之計算係以檢察官收受判決正本之日期為準。
中    華    民    國    95    年    9     月    5     日
                                    書記官
附錄本案論罪科刑法條全文
中華民國刑法第321條第1項第3款
中華民國刑法第321條
犯竊盜罪而有左列情形之一者，處 6 月以上、 5 年以下有期徒
刑：
三  攜帶兇器而犯之者。
中華民國刑法第306條第1項
無故侵入他人住宅、建築物或附連圍繞之土地或船艦者，處 1 年
以下有期徒刑、拘役或 3 百元以下罰金。
┌─┬────┬───────┬───┬───────────┬────┬───┐
│編│ 行為人 │  犯罪時、地  │被害人│     犯  罪  方  式   │所得財物│ 所犯 │
│號│        │              │      │                      │        │ 法條 │
├─┼────┼───────┼───┼───────────┼────┼───┤
│一│ 丁○○ │於94年12月20日│乙○○│丁○○趁乙○○將鐵片置│鐵片 2百│刑法第│
│  │        │晚上9時許，在 │      │放在空地，無人看顧之機│餘公斤  │320 條│
│  │        │彰化縣埔鹽鄉南│      │會，徒手竊取鐵片      │        │第1項 │
│  │        │港村埔菜路1巷1│      │                      │        │      │
│  │        │號旁空地      │      │                      │        │      │
├─┼────┼───────┼───┼───────────┼────┼───┤
│二│ 丁○○ │於94年12月20日│戊○○│丁○○趁停放在該地車號│現金新臺│刑法第│
│  │        │晚上9時許，在 │      │5761—HR自小貨車之車門│幣（下同│320 條│
│  │        │彰化縣埔鹽鄉南│      │未關機會，徒手竊取該小│）200元 │第1項 │
│  │        │港村埔菜路1巷4│      │貨車煙灰缸內現金      │        │      │
│  │        │號            │      │                      │        │      │
├─┼────┼───────┼───┼───────────┼────┼───┤
│三│ 丁○○ │於94年12月27日│丙○○│丁○○為免留下指紋，先│未竊得財│刑法第│
│  │        │中午12時許，在│      │穿戴其所有之白色棉布手│物      │306 條│
│  │        │彰化縣埔鹽鄉打│      │套 1雙，利用該住宅大門│        │第1 項│
│  │        │廉村埔打路1巷1│      │未關機會，徒手進入該住│        │、第32│
│  │        │0之3號        │      │宅進屋搜尋財物，尚未得│        │0條第3│
│  │        │              │      │手                    │        │項、第│
│  │        │              │      │                      │        │1項   │
├─┼────┼───────┼───┼───────────┼────┼───┤
│四│丁○○│於95年 1月15日│林清賜│丁○○及甲○○分別持楊│抽水馬達│刑法第│
│  │甲○○│中午12前某時許│      │萬得所有，客觀上足對人│3具     │321 條│
│  │        │，在彰化縣芳苑│      │之生命、身體構成危險，│        │第1 項│
│  │        │鄉○○段地號5-│      │屬兇器之剪刀、扳手各 1│        │第3 款│
│  │        │1989號        │      │支，剪斷抽水馬達得手後│        │      │
│  │        │              │      │，共同將該馬達搬運上車│        │      │
├─┼────┼───────┼───┼───────────┼────┼───┤
│五│丁○○│於95年 1月25日│林明錐│丁○○及甲○○分別持楊│抽水馬達│刑法第│
│  │甲○○│上午 7時前某時│      │萬得所有，客觀上足對人│1具     │321 條│
│  │        │，在彰化縣芳苑│      │之生命、身體構成危險，│        │第1 項│
│  │        │鄉○○段地號5-│      │屬兇器之剪刀、扳手各 1│        │第3 款│
│  │        │2615號        │      │支，剪斷抽水馬達得手後│        │      │
│  │        │              │      │，共同將該馬達搬運上車│        │      │
├─┼────┼───────┼───┼───────────┼────┼───┤
│六│丁○○│95年 1月25日上│林仁華│丁○○及甲○○分別持楊│抽水馬達│刑法第│
│  │甲○○│午 7時前某時，│      │萬得所有，客觀上足對人│1具     │321 條│
│  │        │在彰化縣芳苑鄉│      │之生命、身體構成危險，│        │第1 項│
│  │        │草湖段5-4495地│      │屬兇器之剪刀、扳手各 1│        │第3 款│
│  │        │號            │      │支，剪斷抽水馬達得手後│        │      │
│  │        │              │      │，共同將該馬達搬運上車│        │      │
├─┼────┼───────┼───┼───────────┼────┼───┤
│七│丁○○│95年2月4日上午│林鴻春│丁○○及甲○○分別持楊│抽水馬達│刑法第│
│  │甲○○│6 時前某時，在│      │萬得所有，客觀上足對人│2具     │321 條│
│  │        │彰化縣芳苑鄉草│      │之生命、身體構成危險，│        │第1 項│
│  │        │湖段5-1842地號│      │屬兇器之剪刀、扳手各 1│        │第3 款│
│  │        │              │      │支，剪斷抽水馬達得手後│        │      │
│  │        │              │      │，共同將該馬達搬運上車│        │      │
├─┼────┼───────┼───┼───────────┼────┼───┤
│八│丁○○│95年2月4日上午│葉美玲│丁○○及甲○○分別持楊│抽水馬達│刑法第│
│  │甲○○│7 時前某時，在│      │萬得所有，客觀上足對人│1具     │321 條│
│  │        │彰化縣芳苑鄉草│      │之生命、身體構成危險，│        │第1 項│
│  │        │湖段5-3563地號│      │屬兇器之剪刀、扳手各 1│        │第3 款│
│  │        │              │      │支，剪斷抽水馬達得手後│        │      │
│  │        │              │      │，共同將該馬達搬運上車│        │      │
├─┼────┼───────┼───┼───────────┼────┼───┤
│九│丁○○│95年2月15日上 │陳媽超│丁○○及甲○○分別持楊│抽水馬達│刑法第│
│  │甲○○│午11時前某時，│      │萬得所有，客觀上足對人│1具     │321 條│
│  │        │在彰化縣芳苑鄉│      │之生命、身體構成危險，│        │第1 項│
│  │        │草湖段5-1978地│      │屬兇器之剪刀、扳手各 1│        │第3 款│
│  │        │號            │      │支，剪斷抽水馬達得手後│        │      │
│  │        │              │      │，共同將該馬達搬運上車│        │      │
├─┼────┼───────┼───┼───────────┼────┼───┤
│十│丁○○│95年 2月15日上│林復鎮│丁○○及甲○○分別持楊│抽水馬達│刑法第│
│  │甲○○│午6時前某時， │      │萬得所有，客觀上足對人│1具     │321 條│
│  │        │在彰化縣芳苑鄉│      │之生命、身體構成危險，│        │第1 項│
│  │        │草湖段5-59885 │      │屬兇器之剪刀、扳手各 1│        │第3 款│
│  │        │地號          │      │支，剪斷抽水馬達得手後│        │      │
│  │        │              │      │，共同將該馬達搬運上車│        │      │
├─┼────┼───────┼───┼───────────┼────┼───┤
│十│丁○○│95年 2月15日上│陳山明│丁○○及甲○○分別持楊│抽水馬達│刑法第│
│一│甲○○│午7時前某時， │      │萬得所有，客觀上足對人│2具     │321 條│
│  │        │在彰化縣芳苑鄉│      │之生命、身體構成危險，│        │第1 項│
│  │        │草湖段5-1990地│      │屬兇器之剪刀、扳手各 1│        │第3 款│
│  │        │號            │      │支，剪斷抽水馬達得手後│        │      │
│  │        │              │      │，共同將該馬達搬運上車│        │      │
├─┼────┼───────┼───┼───────────┼────┼───┤
│十│丁○○│95年 2月17日上│陳永裕│丁○○及甲○○分別持楊│抽水馬達│刑法第│
│二│甲○○│午 6時前某時，│      │萬得所有，客觀上足對人│2具     │321 條│
│  │        │在彰化縣芳苑鄉│      │之生命、身體構成危險，│        │第1 項│
│  │        │草湖段5-1919地│      │屬兇器之剪刀、扳手各 1│        │第3 款│
│  │        │號            │      │支，剪斷抽水馬達得手後│        │      │
│  │        │              │      │，共同將該馬達搬運上車│        │      │
├─┼────┼───────┼───┼───────────┼────┼───┤
│十│丁○○│95年 2月17日上│楊寶村│丁○○及甲○○分別持楊│抽水馬達│刑法第│
│三│甲○○│午7時前某時， │      │萬得所有，客觀上足對人│2具     │321 條│
│  │        │在彰化縣芳苑鄉│      │之生命、身體構成危險，│        │第1 項│
│  │        │草湖段5-3381地│      │屬兇器之剪刀、扳手各 1│        │第3 款│
│  │        │號            │      │支，剪斷抽水馬達得手後│        │      │
│  │        │              │      │，共同將該馬達搬運上車│        │      │
├─┼────┼───────┼───┼───────────┼────┼───┤
│十│丁○○│95年 2月22日上│黃明德│丁○○及甲○○分別持楊│抽水馬達│刑法第│
│四│甲○○│午7時前某時， │      │萬得所有，客觀上足對人│3具     │321 條│
│  │        │在彰化縣芳苑鄉│      │之生命、身體構成危險，│        │第1 項│
│  │        │草湖段5-4907地│      │屬兇器之剪刀、扳手各 1│        │第3 款│
│  │        │號            │      │支，剪斷抽水馬達得手後│        │      │
│  │        │              │      │，共同將該馬達搬運上車│        │      │
├─┼────┼───────┼───┼───────────┼────┼───┤
│十│丁○○│95年 2月24日凌│陳慶輝│丁○○及甲○○分別持楊│抽水馬達│刑法第│
│五│甲○○│晨 2時30分前某│      │萬得所有，客觀上足對人│1具     │321 條│
│  │        │時，在彰化縣芳│      │之生命、身體構成危險，│        │第1 項│
│  │        │苑鄉○○段5-16│      │屬兇器之剪刀、扳手各 1│        │第3 款│
│  │        │58地號        │      │支，剪斷抽水馬達得手後│        │      │
│  │        │              │      │，共同將該馬達搬運上車│        │      │
└─┴────┴───────┴───┴───────────┴────┴───┘
附表貳
┌──┬────┬─────────────────────────┐
│編號│修正事項│  以各別修正事項討論新、舊法之比較適用            │
├──┼────┼─────────────────────────┤
│ 一 │共同正犯│刑法第28條有關共同正犯之規定，僅作文字修正，對於狹│
│    │        │義共同正犯（指有犯意聯絡及行為分擔之數行為人）之認│
│    │        │定，不生任何影響，依刑法第2條第1項前段之規定，應適│
│    │        │用舊法之規定。                                    │
├──┼────┼─────────────────────────┤
│ 二 │連續犯  │被告行為後，刑法第56條連續犯之規定，業經刪除，則被│
│    │        │告之犯行，因行為後新法業已刪除連續犯之規定，此刪除│
│    │        │雖非犯罪構成要件之變更，但已顯已影響行為人刑罰之法│
│    │        │律效果，自屬法律有變更，且比較新、舊法結果，以舊法│
│    │        │論以連續犯對被告較為有利，應依刑法第2條第1項前段，│
│    │        │適用修正刪除前舊法之規定                          │
├──┼────┼─────────────────────────┤
│ 三 │累犯    │被告不論依修正前之刑法第47條，抑或修正後之刑法第47│
│    │        │條第1項，均構成累犯，且均應加重其刑，對被告而言並 │
│    │        │無有利或不利之情形，不生任何影響，應依刑法第2條第1│
│    │        │項前段，適用舊法之規定                            │
├──┼────┼─────────────────────────┤
│ 四 │牽連犯  │被告行為後，刑法第55條牽連犯之規定，業經刪除。本件│
│    │        │被告所犯上開普通竊盜未遂及無故侵入住宅 2罪，具有牽│
│    │        │連犯之關係，依修正前即行為時之規定，應從一重之普通│
│    │        │竊盜未遂罪處斷；依修正後之刑法既已刪除牽連犯之規定│
│    │        │，則所犯上述 2罪即應依數罪併罰之規定分論併罰。經比│
│    │        │較新舊法之規定，修正後之規定並非較有利於被告，依刑│
│    │        │法第2條第1項之規定，應適用行為時之法律，即適用修正│
│    │        │前刑法第55條牽連犯之規定。                        │
├──┼────┼─────────────────────────┤
│ 五 │主刑罰金│刑法第33條第5款有關罰金刑部分，在新法部分係規定為 │
│    │刑部分  │罰金：新臺幣1千元以上，以百元計算之。而舊法則係規 │
│    │        │定為罰金：1元以上。經比較修法前後之規定，認修正前 │
│    │        │刑法第33條第5款之規定，對行為人有利               │
├──┴────┴─────────────────────────┤
│總結：本案綜合前開結果，仍應適用舊法之規定，且依從刑附屬於主刑之原│
│則，本案之沒收，亦應依舊法第38條之規定                            │
└─────────────────────────────────┘


司法院資訊處製作；財團法人民間司法改革基金會備份。
